【裁判字號】    97,抗,835
【裁判日期】    970731
【裁判案由】    聲明異議
【裁判全文】
臺灣高等法院臺中分院刑事裁定           97年度抗字第835號
抗  告  人
即 受刑 人  甲○○
上列抗告人因聲明異議案件，不服臺灣臺中地方法院中華民國97
年6月20日裁定（97年度聲字第2314號）提起抗告，本院裁定如
下：
    主  文
抗告駁回。
    理  由
一、抗告意旨：詳如附件抗告狀所載。
二、按受刑人或其法定代理人或配偶以檢察官執行之指揮為不當
    者，得向諭知該裁判之法院聲明異議，刑事訴訟法第四百八
    十四條定有明文。該條所稱「諭知該裁判之法院」，乃指對
    被告之有罪判決，於主文內實際宣示其主刑、從刑之裁判而
    言，若判決主文並未諭知主刑、從刑，係因被告不服該裁判
    ，向上級法院提起上訴，而上級法院以原審判決並無違誤，
    上訴無理由，因而維持原判決諭知「上訴駁回」者，縱屬確
    定之有罪判決，但因對原判決之主刑、從刑未予更易，其本
    身復未宣示如何之主刑、從刑，自非該條所指「諭知該裁判
    之法院」（最高法院七十九年台聲字第一九號判例參照）。
    查本件抗告人即受刑人（下稱抗告人）甲○○因傷害罪，經
    臺灣臺中地方法院檢察署以九十年度偵字第二七六三號起訴
    ，復經台灣台中地方法院以九十年度易字第一一九九號判處
    拘役三十日，如易科罰金以銀元三百元折算一日，經抗告人
    提起上訴，嗣經本院以九十年度上易字第一七三五號判決駁
    回上訴而告確定，再由臺灣臺中地方法院檢察署檢察官以九
    十年度執字第七九九一號執行在案，抗告人因而於九十年十
    一月十三日入監執行，迄至九十年十一月二十七日因拘役易
    科罰金執畢出監等情，有前開起訴書、歷審刑事判決、臺灣
    高等法院被告前案紀錄表在卷可稽。是本件抗告人以臺灣臺
    中地方法院檢察署檢察官九十年度執字第七九九一號所為之
    執行指揮不當，聲明異議，揆諸前開說明，原審法院（臺灣
    臺中地方法院）自有管轄，合先說明。
三、查本件原審於九十七年六月十二日依職權傳喚抗告人甲○○
    到庭後，經其陳述稱：「伊認為九十年易字第一一九九號判
    決違背法令，伊希望原判決撤銷改判無罪，請拘提案外人張
    正田（即張祐彰）到案，因為張正田對伊殺人與恐嚇，伊聲
    明異議狀有寫，還有取回伊損失的贓物款，就是張正田當天
    行竊伊家時的失竊損失。張正田被檢察官不起訴處分，伊要
    再議，伊講的都是張正田八十九年十二月四日當天行竊所發
    生的事情，還有檢察官違法起訴伊傷害的事情，即九十年易
    字第一一九九號，亦因該案伊被違法執行。伊被違法執行，
    致伊無時間聲請就張正田的不起訴處分聲請再議，剝奪伊權
    益因而聲請異議」云云。惟按裁判除關於保安處分者外，於
    確定後執行之，刑事訴訟法第四百五十六條前段定有明文，
    是裁判一經確定，非依法定程序，不能停止其執行之效力；
    又執行機關對於審判機關所為之裁判，無審查內容之權，故
    裁判是否違法，並非執行機關所得過問（最高法院八十七年
    度台抗字第八十號裁定參照）。準此上開傷害乙案於判決確
    定後，在未經再審或非常上訴程序變更原判決之前，檢察官
    祇能依該確定判決之內容執行，是本件檢察官依上開確定判
    決之內容執行，核無不合，抗告人以此指摘檢察官係違法執
    行，尚有誤會。至抗告人如認原確定判決（即本院九十年度
    上易字第一七三五號判決）認定事實有錯誤或適用法律有違
    背法令之處，自可循再審或非常上訴程序請求救濟。另張正
    田經檢察官不起訴處分後，得否再議？再議有無逾期？及抗
    告人得否請求發還其損失之贓款？亦均與本件檢察官執行之
    指揮無涉。綜上，本件抗告人所指，均與檢察官執行之指揮
    無涉。原審調查後，認抗告人之聲明異議並無理由，而予以
    裁定駁回，經核於法並無違誤。抗告人抗告意旨徒憑己見，
    任意指摘原裁定不當，非有理由，應予駁回。
四、據上論斷，應依刑事訴訟法第四百十二條，裁定如主文。
中    華    民    國    97    年     7    月    31    日
            刑事第八庭  審判長法  官  羅  得  村
                              法  官  張  靜  琪
                              法  官  劉  榮  服
上列正本證明與原本無異。
不得再抗告。
                              書記官  周  巧  屏
中    華    民    國    97    年     7    月    31    日


司法院資訊處製作；財團法人民間司法改革基金會備份。
